臺灣雲林地方法院刑事判決　　　　　　　 94年度訴字第387號
公　訴　人　臺灣雲林地方法院檢察署檢察官
被　　　告　甲○○
上列被告因偽造文書等案件，經檢察官提起公訴（94年度偵字第
4649號），於本院準備程序進行中，被告就被訴事實為有罪之陳
述，經合議庭裁定由受命法官獨任進行簡式審判程序，本院判決
如下：
    主  文
甲○○行使偽造私文書，足以生損害於他人，處有期徒刑壹年陸
月。扣案如附表所示之偽造印文，均沒收之。
    事　實　及　理　由
一、犯罪事實：
  (一)甲○○因向地下錢莊借貸而無力償還，竟應和該地下錢莊中
    不詳姓名綽號為「阿生」之陳姓成年男子要求，由甲○○先
    於民國（下同）93年6 月間某日，提供其照片2 張交付「阿
    生」後。「阿生」即於93年6 月16日12時許，駕車搭載甲○○至雲林縣北港鎮○○路360 號永大當舖前，將懸掛2 面偽
    造2U-8788 號牌之自用小客車贓車（該車之車身號碼及引擎
    號碼均經變造為車牌號碼2U-8788 號自用小客車之號碼，原
    車身號碼及引擎號碼業遭磨損，已無可辨識）、偽造之「中
    華汽車工業股份有限公司電子計算機開立專用汽車出廠與貨
    物稅完稅證照」、偽造之汽車新領牌照登記書，上貼有甲○○照片之偽造「乙○○」國民身分證等證件交付甲○○，甲○○明知該自用小客車之車身號碼、引擎號碼及號牌係經變
    造或偽造之來路不明贓車，且所執之「中華汽車工業股份有
    限公司電子計算機開立專用汽車出廠與貨物稅完稅證照」、
    汽車新領牌照登記書、「乙○○」國民身分證等證件及其上
    如附表所示之公、私印文，亦均偽造而來，竟基於收受贓物
    之犯意，收受該自用小客車，並與「阿生」共同基於意圖為
    自己不法之所有及行使偽造文書之犯意聯絡，由「阿生」在
    外等候，甲○○則進入永大當舖內，將上揭偽造證件、號牌
    及該自用小客車交付當舖負責人丙○○，而行使之，以此詐
    術，使丙○○誤信甲○○為「乙○○」，並為該自用小客車
    之車主，而陷於錯誤，交付收當之金額新臺幣（下同）50萬
    元予甲○○收取，足生損害於丙○○之商業經營，中華汽車
    工業股份有限公司（下稱中華汽車公司）之營業利益、監理
    機關對車籍管理之正確性、戶政機關對戶政管理之正確性及
    附表所示印文者之人格權。甲○○於得款後，分得其中5 萬
    元用以償債，餘款則由「阿生」取得。嗣於93年7 月20日，
    乙○○經聯邦銀行嘉義分行行員告知其所有之車牌號碼2U-8
    788 自用小客車，為丙○○設定動產抵押權，即報警處理，
    經警調取丙○○提供之「收當物品資料列印報表」上之指紋
    送交比對，發現持當人為甲○○後，始悉上情。並扣得偽造
    之「乙○○」國民身分證1 張。
  (二)案經乙○○訴由雲林縣警察局斗六分局報告臺灣雲林地方法
    院檢察署檢察官偵查起訴。
二、證據名稱：
  (一)被告甲○○之警詢筆錄、檢察官訊問筆錄及本院審判中之自
    白。
  (二)告訴人乙○○之警詢筆錄、檢察官訊問筆錄。
  (三)證人丙○○於之警詢筆錄。
  (四)證人即順益汽車股份有限公司嘉義營業所業務銷售課長邱淑
    貞之警詢筆錄。
  (五)證人即聯邦銀行嘉義分行行員謝欣儒之警詢筆錄。
  (六)告訴人乙○○提出其國民身分證影本、車牌號碼2U-8788 號
    自用小客車行車執照影本、汽車新領牌照登記書影本、中華
    汽車公司電子計算機開立專用汽車出廠與貨物稅完稅證照影
    本。
  (七)扣案偽造之「乙○○」國民身分證、偽造2U-8788 號牌2 面
    、偽造車牌號碼2U-8788 號汽車新領牌照登記書、偽造汽車
    出廠與貨物稅完稅照證。
  (八)收當物品資料列印報表、內政部警政署刑事警察局93年8 月
    13日刑紋字第0930165227號鑑驗書。
  (九)交通部公路總局嘉義區監理所94年8 月19日嘉監車字第0940
    010643-1號函，認汽車新領牌照登記書係屬偽造。
  (十)鎂得工業有限公司94年8 月22日鎂鑑字第94082201號函，認
    2U-8788 號牌2 面係屬偽造。
  (十一)中華汽車公司94年9 月9 日（94）中車業發字第940743號函
    ，認汽車出廠與貨物稅完稅照證係屬偽造。
  (十二)雲林縣口湖鄉戶政事務所94年8 月17日雲口字第1673號函附
    之乙○○換領國民身分證申請書、戶籍謄本、戶籍資料等，
    認扣案之「乙○○」國民身分證係屬偽造。
  (十三)雲林縣警察局斗六分局94年8 月19日斗六警刑字第09400095
    59號函，認被告持當之自用小客車係俗稱為AB車之贓車，原
    車身號碼及引擎號碼業遭磨損，已無可辨識。
三、論罪科刑之理由：
  (一)核被告甲○○所為，係犯刑法第349 條第1 項之收受贓物罪
    、第216 條、第210 條、第212 條之行使偽造私文書罪、行
    使變造準私文書罪及行使偽造特種文書罪、刑法第339 條第
    1 項之詐欺取財罪。
  (二)被告就所犯之行使偽造私文書、行使變造準私文書、行使偽
    造特種文書、詐欺取財等罪，與綽號「阿生」之成年男子有
    犯意聯絡及行為分擔，應依刑法第28條規定，論以共同正犯
    。
  (三)被告所犯行使偽造私文書、行使變造準私文書、行使偽造特
    種文書等罪間，係一行為而觸犯數罪名，又與收受贓物、詐
    欺取財等罪間，復有方法、目的之牽連關係，應從一重論以
    行使偽造私文書罪處斷。
  (四)爰審酌被告係因赴大陸地區娶妻，致積欠地下錢莊債款，為
    償債計，自甘應和他人為本件之犯行，惟其犯罪所得非鉅，
    參與手段亦非重大惡劣，又犯後坦承犯行，態度良好，而其
    現以看顧檳榔攤為業，無一技之長，與父母同住等一切情狀
    ，量處如主文所示之刑。
  (五)附表所示之偽造印文，應依刑法第219 條之規定，宣告沒收
    之。至於其他偽造文書或號牌，被告僅係短暫持有即轉交，
    均非被告所有之物，爰不另予宣告沒收。
四、適用之法律：
  (一)刑事訴訟法第273 條之1 第1 項、第299 條第1 項前段、第
    310 條之2 、第454 條第1 項。
  (二)刑法第55條、第210 條、212 條、第216 條、第219 條、第
    339 條第1 項、第349 條第1 項，罰金罰鍰提高標準條例第
    1 條前段。
本案經檢察官葉建成到庭執行職務。
中　　華　　民　　國　　94　　年　　11　　月　　18　　日
                  刑事第四庭    法  官  吳基華
以上正本證明與原本無異。
如不服本判決，應於判決收受後10日內，向本院提出上訴狀（須
附繕本）。
                                書記官  徐基典
中　　華　　民　　國　　94　　年　　11　　月　　18　　日
附錄論罪法條：刑法第210 條、212 條、第216 條、第219 條、
              第339 條第1 項、第349 條第1 項。
中華民國刑法第210 條 (偽造變造私文書罪)
偽造、變造私文書，足以生損害於公眾或他人者，處5 年以下有
期徒刑。
中華民國刑法第212 條 (偽造變造特種文書罪)
偽造、變造護照、旅券、免許證、特許證及關於品行、能力服務
或其他相類之證書、介紹書，足以生損害於公眾或他人者，處1
年以下有期徒刑、拘役或300 元以下罰金。
中華民國刑法第216 條 (行使偽造變造或登載不實之文書罪)
行使第210 條至第215 條之文書者，依偽造、變造文書或登載不
實事項或使登載不實事項之規定處斷。
中華民國刑法第219 條 (沒收之特例)
偽造之印章、印文或署押，不問屬於犯人與否，沒收之。
中華民國刑法第339 條 (普通詐欺罪)
意圖為自己或第三人不法之所有，以詐術使人將本人或第三人之
物交付者，處5 年以下有期徒刑、拘役或科或併科1 千元以下罰
金。
以前項方法得財產上不法之利益或使第三人得之者，亦同。
前二項之未遂犯罰之。
中華民國刑法第349條
收受贓物者，處 3 年以下有期徒刑、拘役或 500 元以下罰金。
搬運、寄藏、故買贓物或為牙保者，處5 年以下有期徒刑、拘役
或科或併科1 千元以下罰金。
因贓物變得之財物，以贓物論。
附表：
┌──┬──────────┬─────────────┐
│編號│偽 造 之 文 書 名 稱│偽造文書上之偽造印文式樣  │
├──┼──────────┼─────────────┤
│1   │中華汽車工業股份有限│1,中華汽車工業股份有限公司│
│    │公司電子計算機開立專│  貨物稅專用章印文，1枚。 │
│    │用汽車出廠與貨物稅完│2,桃園縣貨物稅廠商中華汽車│
│    │稅證照              │  工業股份有限公司楊梅廠出│
│    │                    │  廠章戳印文，1枚。       │
│    │                    │3,嘉義區監理所審核合格印文│
│    │                    │  ，1枚。                 │
│    │                    │4,黃鳳美印文，1枚。       │
│    │                    │5,吳舜文印文，1枚。       │
├──┼──────────┼─────────────┤
│2   │汽車新領牌照登記書  │1,乙○○印文，1枚。       │
│    │                    │2,嘉義區監理所審核合格印文│
│    │                    │  ，1枚。                 │
│    │                    │3,交路檢0000000 號檢驗員曾│
│    │                    │  發銘印文，1枚。         │
│    │                    │4,台灣省政府交通處委託中華│
│    │                    │　汽車工業股份有限公司辦理│
│    │                    │  本廠新出廠小型汽車申請牌│
│    │                    │  照前檢驗用章印文，1枚。 │
├──┼──────────┼─────────────┤
│3   │「乙○○」國民身份證│內政部印之印文，1枚。     │
└──┴──────────┴─────────────┘
